Inventaris van het archief van de Stichting Individuele Effectenaanspraken Sjoa, (2000) 2001-2007
Nationaal Archief, Den Haag
Stichting Individuele Effectenaanspraken Sjoa
SIES
2000-2007
merendeel 2001-2007
I83
10.00 meter; 233 inventarisnummers.
Het archief bestaat uit papieren documenten en in een aantal gevallen een CD-ROM.
Nationaal Archief, Den Haag
Het archief bevat de documenten, welke reconstructie van de uitvoering van de taak van de Stichting Individuele Effectenaanspraken Sjoa, mogelijk maakt.
Archiefvorming
Geschiedenis van de archiefvormer
Inleiding
De Stichting Individuele Effectenaanspraken Sjoa is op 22 november 2001 opgericht. Deze oprichting was een direct uitvloeisel van de Vaststellingsovereenkomst die het Centraal Joods Overleg (CJO) en de Stichting Platform Israël (SPI) als vertegenwoordigers van Nederlandse Joden in Nederland en Israël in juli 2000 sloten met de Nederlandse Vereniging van Banken (NVB), de Amsterdamse beurs AEX en haar voorganger de Vereniging voor de Effectenhandel (VvdE). In de Vaststellingsovereenkomst zegde de Nederlandse Vereniging van Banken toe fl. 22.689.011 ter beschikking te zullen stellen in verband met nog acht resterende categorieën financiële tegoeden van Joodse vervolgingsslachtoffers, waaronder de kwestie Puttkammer (fl. 635.292) en de kwestie van de opengebroken safeloketten (fl. 1.905.877). Tevens hebben de Nederlandse Vereniging van Banken, de Amsterdamse beurs AEX en de Vereniging voor de Effectenhandel gezamenlijk een bedrag ter beschikking gesteld van fl. 119.797.977 ter vergoeding van het tekort in het effectenrechtsherstel zoals dat vanaf 1953 door het Waarborgfonds Rechtsherstel is uitgevoerd.
Er is een regeling getroffen inzake restitutie van oorlogsclaims met de Nederlandse overheid voor een bedrag van fl. 181.512.086 (te verdelen door de Stichting Maror-gelden Overheid) en met het Nederlandse Verbond van Verzekeraars voor een bedrag van fl. 22.689.011 (te verdelen door de Stichting Individuele Verzekeringsaanspraken Sjoa).
In de Vaststellingsovereenkomst is afgesproken dat het Centraal Joods Overleg en de Stichting Platform Israël een stichting zouden oprichten die individuele claims met betrekking tot het genoemde effectenrechtsherstel in behandeling zal nemen. De Stichting Individuele Effectenaanspraken Sjoa heeft zich naast het beoordelen en bij gebleken gegrondheid honoreren van claims ter compensatie van het tekort bij het effectenrechtsherstel tevens beziggehouden met een tweetal andere categorieën waarover in de Vaststellingsovereenkomst afspraken zijn gemaakt: compensatie van de door Puttkammer ontvangen commissies en de vergoeding van de in rekening gebrachte kosten voor het openbreken van safeloketten tijdens de Tweede Wereldoorlog. De termijn voor het indienen van claims werd vastgesteld op 31 december 2002. Onder voorwaarden konden claims met betrekking tot vergoeding van de in rekening gebrachte kosten voor het openbreken van safeloketten tot 1 november 2003 bij de Stichting Individuele Effectenaanspraken Sjoa worden ingediend. Deze drie aanspraken zijn naar hun aard verschillend, maar hebben gemeen dat zij in sommige gevallen herleid konden worden naar individuele gevallen.
Compensatie tekort effectenrechtsherstel 1953
Tijdens de Tweede Wereldoorlog zijn door de bezetter in Nederland van Joden effecten geroofd. Na 1953 is door het Waarborgfonds Rechtsherstel 1953 90% van de waarde van de geroofde effecten uitgekeerd. De uitkeringsgerechtigden hebben het Waarborgfonds Rechtsherstel voor de resterende 10% finale kwijting verleend.
De Stichting heeft een regeling getroffen waarbij dit onvolledige rechtsherstel van het Waarborgfonds werd gecompenseerd. De regeling heeft geen betrekking op geroofde effecten die na de oorlog niet zijn gerestitueerd.
Compensatie van de door Puttkammer ontvangen commissies
Tijdens de Tweede Wereldoorlog konden Joden in Nederland tegen forse betaling met behulp van een Puttkammer-stempel tijdelijk uitstel van deportatie krijgen. Puttkammer heeft voor zijn bemiddeling meestal 1% commissie over de ingeleverde waarde ontvangen. Een lijst met namen van personen die een Puttkammerstempel kochten werd na de oorlog door Puttkammer zelf opgesteld en is bewaard gebleven in het archief van het Nederlands Instituut voor Oorlogsdocumentatie (NIOD). Veelal staan de waarden waartegen stempels werden verkregen op de lijst vermeld. Aan de hand van deze waarden werd geschat dat de helft van de commissies in totaal fl. 22.689 moet hebben bedragen. Dit bedrag werd vermenigvuldigd met 27,5 als de waarde ervan in het jaar 2000.
Vergoeding van in rekening gebrachte kosten openbreken safeloketten
Tijdens onderzoeken in de archieven van banken werden documenten gevonden over safeloketten die Joden tijdens de oorlog huurden bij banken. De safeloketten werden gebruikt voor het bewaren van waardevolle bezittingen, zoals sieraden, verzekeringspolissen en effecten. Op bevel van de Duitsers werden safeloketten opengebroken en de inhoud geroofd. De banken hebben in veel gevallen de kosten van het openbreken van de safeloketten verhaald op de Joodse huurders.
De archiefstukken laten zien dat de in rekening gebrachte kosten voor het openbreken van safeloketten per safeloket verschilden. Tijdens de onderhandelingen werd afgesproken uit te gaan van fl. 22,69 per safeloket en werd het totaal opengebroken safeloketten op 3.000 geschat. De totale vergoeding voor het openbreken van safeloketten is in de Vaststellingsovereenkomst vastgesteld op fl. 1.926.297 waarbij rekening is gehouden met een indexeringsfactor van 28,3.
Het Centraal Joods Overleg en de Stichting Platform Israël hebben fl. 45.378.022 gereserveerd om de drie genoemde claims te kunnen behandelen. Tussen de zomer van 2000 en november 2001 werd een rente opgebouwd van fl. 2.749.185 zodat de Stichting Individuele Effectenaanspraken Sjoa bij aanvang een startkapitaal kreeg van fl. 48.127.207. Behalve voor het uitbetalen van claims was dit budget ook bestemd ter dekking van alle kosten, zoals behandelkosten en kosten voor het geven van voorlichting. Een deel van het bedrag was gereserveerd ter dekking van aansprakelijkheden van alle Morele Aansprakelijkheid Roof en Rechtsherstel (Maror) organisaties. In de jaarrekeningen over de periode 22 november 2001 tot en met 2005 werd gedetailleerd verantwoording afgelegd over de inkomsten en uitgaven van de Stichting. Deze jaarrekeningen zijn openbaar.
Start van de Stichting
Aan de oprichting op 22 november 2001 is een periode van intensieve voorbereiding vooraf gegaan waarin het opstellen van de Statuten en het Uitkeringsreglement van de Stichting Individuele Effectenaanspraken Sjoa centraal stond. In deze stukken is opgenomen dat mensen die een aanvraag bij de Stichting willen indienen de Stichting zelf moeten benaderen en tevens zelf moeten zorg dragen voor een gedocumenteerde onderbouwing van hun aanvraag.
Na de oprichting werd bekendheid gegeven aan het bestaan van de Stichting onder de doelgroep: Joden in Nederland en Joden van Nederlandse afkomst die in het buitenland wonen. Via advertenties in Nederlandse dagbladen en Joodse periodieken werd het publiek geattendeerd op de mogelijkheid om claims bij de Stichting in te dienen. Gelijksoortige advertenties werden gepubliceerd in Israël en de Verenigde Staten. Coupons bij de advertenties gaven geïnteresseerden de mogelijkheid een aanvraagformulier bij de Stichting te verkrijgen. In december 2001 ging de website van de Stichting online waardoor ook via internet een aanvraagformulier kon worden opgevraagd. Daarnaast werd op www.sie-sjoa.nl in het Nederlands en Engels ruime achtergrondinformatie gegeven over de Stichting. Vanaf januari 2002 kwam de aanvraagprocedure goed op gang.
Behandeling van claims: toetsing van de aanvragen en besluiten
In totaal hebben 1.427 personen per post, telefoon of internet 1.501 aanvraagformulieren aangevraagd. Er zijn bij de Stichting 660 aanvragen ingediend voor 1.018 aanspraken. Deze 1.018 aanspraken hadden betrekking op 347 effectenclaims, 387 Puttkammer claims en 284 safelokettenclaims. De helpdesk van de Stichting heeft 969 telefoongesprekken gevoerd. Daarnaast zijn enige honderden e-mails via de website van de Stichting www.sie-sjoa.nl ontvangen en beantwoord. De Stichting heeft 374 van de aanspraken gehonoreerd = 37% waarbij een bedrag van fl. 766.914 (inclusief rente) is uitgekeerd.
Beleid en uitvoering
Het bestuur van de Stichting Individuele Effectenaanspraken Sjoa werd sinds de oprichting gevormd door: mr. R.S. Meijer (voorzitter), A. Roet (secretaris) en drs. R.M. Naftaniel (penningmeester). De twee laatstgenoemden waren nauw betrokken bij de onderhandelingen die leidden tot de Vaststellingsovereenkomst met de banken en de beurs. Voorzitter Meijer heeft als advocaat geadviseerd in diverse juridische kwesties inzake de verdeling van oorlogstegoeden. Slechts de onkosten van de bestuursleden werden vergoed, maar de bestuursleden hebben voor hun werkzaamheden geen vacatiegelden of andersoortige beloningen ontvangen.
Voor de uitvoering van alle dagelijkse werkzaamheden werd het accountantskantoor PricewaterhouseCoopers (PwC) ingeschakeld. De medewerkers van PwC hebben over alle aanvragen een préadvies uitgebracht aan het bestuur. Het bestuur heeft over elke aanvraag na onderlinge beraadslaging een besluit genomen. De beraadslagingen hebben zowel schriftelijk als tijdens bestuursvergaderingen plaats gevonden. Het bestuur is in totaal 24 keer in vergadering bijeen geweest. Deze bestuursvergaderingen werden bijgewoond door PwC-medewerkers. Ook buiten de vergaderingen om was er regelmatig overleg tussen bestuur en het uitvoeringsbureau.
Commissie van Beroep
In het najaar van 2002 werd, conform de Statuten van de Stichting, een Commissie van Beroep benoemd door het Centraal Joods Overleg (CJO) en de Stichting Platform Israël (SPI). De Commissie van Beroep heeft de beroepen behandeld die claimanten hadden ingediend naar aanleiding van een eerdere beslissing op hun aanvraag door het bestuur van de Stichting. De leden van de Commissie van Beroep functioneerden onafhankelijk van het bestuur van de Stichting, CJO en SPI en oefenden hun bevoegdheden naar eigen inzicht uit met inachtneming van de Statuten en het Uitkeringsreglement van de Stichting.
Afronding werkzaamheden
De werkzaamheden van de Stichting (afhandeling van de aanvragen) werden in 2006 beëindigd. Ter afronding van de werkzaamheden werden op 9 januari 2006 bestuursbesluiten genomen tot het uitvoeren van de nog resterende werkzaamheden:
Het opheffen van de website van de Stichting
Het opheffen van de helpdesk van de Stichting
Het archiveren van de dossiers van de Stichting bij het Nationaal Archief. De condities waaronder het archief aan het Nationaal Archief zal worden overgedragen, zullen worden vastgelegd in een akte van overbrenging.
Het opstellen van het financieel eindverslag van de Stichting.
Voorafgaande aan de opheffing van de Stichting wordt het resterende vermogen aan de door CJO en SPI aangewezen stichtingen uitgekeerd. De Stichting Individuele Effectenaanspraken Sjoa werd in 2007 opgeheven.
Geschiedenis van het archiefbeheer
Bij de uitoefeningen van de taken van de Stichting Individuele Effectenaanspraken Sjoa ontstonden diverse te archiveren bescheiden. De Stichting is geen zorgdrager in de zin van de Archiefwet, aangezien zij geen zelfstandig bestuursorgaan (zbo) is en geen wettelijke taken uitvoerde.
In de statuten van de Stichting
Statuten, art. 9, lid 2
is opgenomen dat het bestuur verplicht is de vermogenstoestand van de Stichting en van alles betreffende de werkzaamheden van de Stichting, naar de eisen die voortvloeien uit deze werkzaamheden, op zodanige wijze een administratie te voeren en de daartoe behorende boeken, bescheiden en andere gegevensdragers op zodanige wijze te bewaren, dat te allen tijde de rechten en verplichtingen van de Stichting kunnen worden gekend.
Bovenstaande resulteerde in een goed geordend archief.
De volgende soorten werk- en andere documenten werden gearchiveerd:
Persoonsgebonden: individuele aanvragen in de breedste zin des woords
Bestuurlijk: verslagen van vergaderingen, algemene administratie, correspondentie
Overig: verhandelingen van de Commissie van Beroep.
Het gehele archiefblok is krachtens artikel 9, lid 5 van de statuten van de Stichting aan het Nationaal Archief overgedragen.
De verwerving van het archief
Het archief is door schenking verworven.
Inhoud en structuur van het archief
10.06
Inhoud
Het archief van de Stichting Individuele Effectenaanspraken Sjoa bestaat uit de volgende onderdelen:
Oprichtingsfase
Bestuursarchief
Correspondentie
Notulen bestuursvergaderingen
Uitvoeringsarchief
Aanvraagdossiers
Kluizendossiers
Effectendossiers
Puttkammerdossiers
Overige correspondentie
Financiën
Commissie van Beroep
De Stichting Individuele Effectenaanspraken Sjoa heeft veel aanvragen bewerkt en meestal uitgebreid gedocumenteerd en geregistreerd. Naast het bewerken van de aanvragen zijn er documenten met betrekking tot organisatorisch en administratieve aspecten.
Het archiefblok kan grotendeels gekenmerkt worden als uitvoeringsarchief.
Selectie en vernietiging
Tijdens de bewerking zijn geen archiefbescheiden verwijderd ter vernietiging. Niet opgenomen in deze inventaris zijn de financiële bescheiden (bankafschriften en boekingsstukken).
Ordening van het archief
Beschrijvingen van de series en de archiefbestanddelen vonden plaats op basis van de door de archiefbeheerder gehanteerde ordening. De in omvang meest omvangrijke serie aanvraagdossiers waren en zijn hierdoor numeriek geordend. Overige series (o.a. de correspondentie en de bestuursvergaderingen) zijn chronologisch geordend.
Aanwijzingen voor de gebruiker
Openbaarheidsbeperkingen
Volledig beperkt openbaar (B).
Materiële beperkingen
Aanvraaginstructie
Openbare archiefstukken kunnen online worden aangevraagd en gereserveerd. U kunt dit ook via de terminals in de studiezaal van het Nationaal Archief doen. Om te kunnen reserveren dient u de volgende stappen te volgen:
U maakt een profiel aan op www.gahetna.nl, en logt vervolgens in
Via de archiefinventaris (alleen de beschrijvingen met rode nummers) selecteert u het gewenste archiefstuk door op de knop 'Reserveren' te klikken
In het volgende scherm geeft u aan op welke dag u het archiefstuk wilt inzien
Indien u zich bevindt in de studiezaal en een tafelnummer heeft ontvangen kunt u dit nummer vermelden. Als u geen tafelnummer heeft kunt u tafelnummer 777 laten staan
Vervolgens bevestigt u uw reservering door deze te versturen.
Verwant materiaal
Beschikbaarheid van kopieën
Beschrijving van de series en archiefbestanddelen
- Stukken van algemene aard, 1
  - Bestuursvergaderingen., 2001-2007; 1-43; 7 omslagen en 36 pakken
    Chronologisch geordend op vergaderdatum, binnen de reeks van die vergadering is een onderverdeling gemaakt op agendapunten. In bijlage 2 bij de inventaris is een overzicht opgenomen van de tijdens de vergaderingen behandelde agendapunten met verwijzing naar het betreffende inv.nr.
    - Geaccordeerde notulen van de bestuursvergaderingen, 2001 - 2007, 1
      Openbaarheid beperkt tot 1 januari 2055
    - 12 februari 2002, 2; omslag
    - 2 mei 2002, 3
    - 30 mei 2002, 4
    - 13 juni 2002, 5; omslag
    - 3 juli 2002, 6
    - 6 augustus 2002, 7-8
      - Agendapunten 01 - 05., 7
      - Agendapunten 06 - 20., 8
    - 19 september 2002, 9
    - 20 november 2002, 10-14
      - Agendapunten 01 - 08., 10
      - Agendapunt 09., 11
      - Agendapunten 09 - 13., 12
      - Agendapunten 14 - 16., 13
      - Agendapunten 17 - 23., 14; omslag
    - 17 december 2002, 15-16
      - Agendapunten 01 - 06., 15
      - Agendapunten 06 - 12., 16; omslag
    - 3 februari 2003, 17
    - 6 maart 2003, 18
    - 13 mei 2003, 19-23
      - Agendapunten 01 - 03., 19
      - Agendapunten 04 - 05., 20
      - Agendapunten 06 - 07., 21
      - Agendapunten 08 - 13., 22
      - Agendapunten 14 - 20., 23
    - 24 juli 2003, 24-28
      - Agendapunten 01 - 03., 24
      - Agendapunten 04 - 09., 25
      - Agendapunten 10 - 11., 26
      - Agendapunten 12 - 14., 27
      - Agendapunten 15 - 24., 28; omslag
    - 21 augustus 2003, 29-30
      - Agendapunten 01 - 05., 29
      - Agendapunten 06 - 14., 30
    - 21 oktober 2003, 31-33
      - Agendapunten 01 - 05., 31
      - Agendapunten 06 - 11., 32
      - Agendapunten 11 - 19., 33
    - 25 november 2003, 34-36
      - Agendapunten 01 - 05., 34
      - Agendapunten 05 - 08., 35
      - Agendapunten 09 - 11., 36
    - 17 december 2003, 37-38
      - Agendapunten 01 - 09., 37
      - Agendapunten 10 - 11., 38; omslag
    - 14 januari 2004, 39-40
      - Agendapunten 01 - 07., 39
      - Agendapunten 07 - 12., 40
    - 28 april 2004, 41-42
      - Agendapunten 01 - 05., 41
      - Agendapunten 06 - 15., 42
    - 9 januari 2006, 43; omslag
- Stukken betreffende bijzondere onderwerpen, 2
  - Organisatie, 2.1
    - Oprichting van de Stichting, 2.1.1
      - Vaststellingsovereenkomst tussen de Vereniging Centraal Joods Overleg Externe Belangen en de Stichting naar Israëlisch recht Platform Israël enerzijds en de Vereniging Nederlandse Vereniging van Banken, de Vereniging in liquidatie Vereniging voor de Effectenhandel en de naamloze vennootschap Amsterdam Exchanges NV anderzijds., 2000; 44; stuk
        De zogenaamde bankovereenkomst.
      - Akte houdende oprichting van de stichting de dato 22 november 2001., 45; stuk
      - Bereidstellingsverklaringen tot het zitting nemen in het bestuur van de stichting., 2001; 46; omslag
      - Correspondentie tussen PricewaterhouseCoopers en het Centrum Informatie en Documentatie Israël en de Nederlandse Vereniging van Banken inzake de oprichting van de stichting., 2001; 47; omslag
      - Modelaanvraagformulieren., 2001; 48; omslag
      - Totstandkoming en vaststelling van het uitkeringsreglement en de wijzigingen daarvan., 2001-2002; 49; omslag
      - Aanpassing van de statuten en het uitkeringsreglement., 2002-2004; 50; pak
      - Uittreksel uit het handelsregister van de Kamer van Koophandel en Fabrieken voor Haaglanden (dossiernummer 27245993) waaruit de inschrijving van de stichting blijkt., 2003-2004; 51; omslag
    - Organisatorische en ondersteunende aangelegenheden, 2.1.2
      - Helpdesk., 2000-2006; 52-53; 1 omslag en 1 pak
        - Inrichting, organisatie, werkzaamheden en opheffing, 2000 - 2006, 52; omslag
          Zie voor CD-ROM inv.nr. 235.
        - Telefoonlijsten en verslagen van gesprekken, 2002 - 2006, 53
      - Voorstellen voor de overeenkomst tussen de stichting en PricewaterhouseCoopers NV inzake de opzet en de inrichting van de backoffice en machtigingen van medewerkers van PricewaterhouseCoopers om door het bestuur genomen besluiten te ondertekenen., 2001-2002; 54; omslag
      - Aanmelding bij het College Bescherming Persoonsgegevens (CBP) van een verwerking van persoonsgegevens op grond van de Wet Bescherming Persoonsgegevens (WBP)., 2002; 55; omslag
      - Aanvraag en verzoek tot verlenging van de verzekering bestuurdersaansprakelijkheid., 2002-2005; 56; omslag
      - Themadag archivering van 22 oktober 2003, een studiemiddag wat te doen met de archieven van instanties die zich hebben beziggehouden met de zogenaamde Maror-problematiek., 57; pak
    - Financiële aangelegenheden, 2.1.3
      - Vergaderstukken en -verslagen van besprekingen tussen PricewaterhouseCoopers en R.M. Naftaniel, penningmeester., 2001-2002; 58; omslag
      - Besluit Fiscale Kwalificatie Uitkeringen Vervolgingsslachtoffers van 30 mei 2002 van het Ministerie van Financiën., 59; omslag
      - Overdracht van het eindvermogen aan de Stichting Individuele Maror-gelden., 2003; 60; omslag
    - Publiciteit en voorlichting, 2.1.4
      - Advertenties en persberichten voor publicatie in binnen- en buitenlandse kranten, tijdschriften, periodieken en op nieuwsfora op het internet., 2001-2003; 61-62; 1 omslag en 1 pak
        Niet nader onder te verdelen.
        - 2001 - 2003, 61
        - 2001 - 2003, 62; omslag
      - Ontwerp, beheer en beëindiging van de website., 2001-2006; 63; omslag
        Zie voor CD-ROM inv.nr. 234.
      - Ontwerpen en vervaardigen van drukwerk., 2002-2003; 64; omslag
      - Teksten van de op 11 juni 2002 in het kantoor van de Stichting Platform Israël in Tel Aviv gehouden presentaties tijdens een seminar over oorlogstegoedenclaims en teksten van de presentaties over de procedure behandeling aanvragen., 2002-2003; 65; omslag
  - Taak, 2.2
    - Stukken betreffende de Puttkammerlijst., [2000 - 2006]; 66-69; 4 omslagen
      - Berekening van het gemiddelde bedrag per volwassene op de Puttkammerlijst, [2000 - 2006], 66
      - Originele en definitieve Puttkammerlijst, [2000 - 2006], 67
      - Onderzoek bij het Nederlands Instituut Oorlogs Documentatie (NIOD) naar de volledigheid van de Puttkammerlijst, 2002, 68
      - Werkprocedure aanvragen Puttkammer, 2003, 69
    - Veelvoorkomende vragen en antwoorden (Questions & Answers)., [2000 - 2006]; 70; omslag
    - Ontvangstbevestigingen van en reacties op aanvragen., 2001-2007; 71-80; 10 pakken
      Alfabetisch geordend op achternaam aanvrager.
      - A - B., 71
      - C - D., 72
      - E - G., 73
      - H - J., 74
      - K - L., 75
      - M - O., 76
      - P - R., 77
      - S - T., 78
      - U - V., 79
      - W - Z., 80
    - Beschrijving van het effectenrechtsherstel na de Tweede Wereldoorlog door PricewaterhouseCoopers en inventarisatie van de koerswaarden van de effecten in 1953., 2002; 81; pak
    - Rapport met betrekking tot een onderzoek naar de betekenis van twee kaartenbestanden bij het Ministerie van Financiën., 2002; 82; pak
    - Statusrapportages aan het bestuur van aanvragen besproken tijdens de bestuursvergaderingen., 2002; 83; omslag
    - Stukken betreffende de safeloketten., 2002-2003; 84-89; 2 omslagen en 4 pakken
      - Brieven aan banken, lijsten met namen van safelokethouders en achtergrondinformatie, 2002, 84
      - Toetsing van claims op opengebroken safeloketten op basis van beschikbare lijsten van safelokethuurders tijdens de Tweede Wereldoorlog, 2002, 85; omslag
      - Behandeling van aanvragen voor de vergoedingsregeling voor het openbreken van safeloketten, 2003, 86
      - Reacties op aanvragen naar aanleiding van de nieuwe additionele namenlijst safeloketten (Lijst 8), 2003, 87; omslag
      - Correspondentie met diverse banken en instellingen., 88
      - Overzichten van bij Lipmann, Rosenthal en Co gehuurde safeloketten., 89
    - Uitdraaien van e-mailcorrespondentie met aanvragers., 2002-2004; 90; pak
    - Dossiers inzake de behandeling van aanvragen., 2002-2006; 91-218; 3 omslagen en 125 pakken
      De dossiers zijn geordend op aanvraagnummer. In bijlage 1 bij de inventaris is een overzicht opgenomen van namen die corresponderen met de aanvraagnummers.
      - 02001 - 02005., 91
      - 02006 - 02010., 92
      - 02011 - 02014., 93
        Voor 02013 zie inv.nr. 94.
      - 02013., 94
      - 02015 - 02018., 95
      - 02019 - 02024., 96
      - 02025 - 02029., 97
      - 02030 - 02036., 98
      - 02037 - 02042., 99
      - 02043 - 02050., 100
      - 02051 - 02056., 101
      - 02057 - 02062., 102
      - 02063 - 02067., 103
      - 02068 - 03073., 104
      - 03074 - 03080., 105
      - 03081 - 03087., 106
      - 03088 - 03089., 107; omslag
      - 03091, aanvraag., 108
      - 03091, effecten., 109
      - 03092 - 03096., 110
      - 03097 - 03098., 111
      - 03099 - 03103., 112
      - 03104 - 04110., 113
      - 04111 - 04115., 114
      - 04116 - 04122., 115
      - 04123 - 04128., 116
      - 05130 - 05137., 117
      - 05139 - 05144., 118
      - 05145 - 06150., 119
      - 06151 - 07156., 120
      - 07157 - 07162., 121
      - 07163 - 07169., 122
      - 07170 - 08178., 123
      - 08179 - 08185., 124
      - 08186 - 08189., 125
      - 08190 - 08193., 126
      - 08194 - 08198., 127
      - 08199 - 08204., 128
      - 08205 - 08206., 129